臺灣臺南地方法院刑事裁定
111年度聲字第916號
聲  請  人  臺灣臺南地方檢察署檢察官
受  刑  人  楊東展




上列聲請人因對受刑人數罪併罰有二裁判以上，聲請定其應執行
之刑（111年度執聲字第616號），本院裁定如下：
    主  文
楊東展所犯如附表所示之罪刑，應執行有期徒刑陸年拾月。
    理  由
一、聲請意旨略以：受刑人楊東展犯竊盜等案件，先後經判決確
    定（如附表），符合數罪併罰之要件，應依刑法第53條及第
    51條第5款之規定，聲請定其應執行之刑，爰依刑事訴訟法
    第477條第1項規定聲請裁定。
二、按裁判確定前犯數罪者，併合處罰之，刑法第50條第1項前
    段定有明文。又數罪併罰，分別宣告其罪之刑，依下列各款
    定其應執行者：……五、宣告多數有期徒刑者，於各刑中之最
    長期以上，各刑合併之刑期以下，定其刑期。但不得逾30年
    。刑法第51條第5款亦有明文。又法律上屬於自由裁量事項
    ，尚非概無法律性之拘束，在法律上有其外部界限及內部界
    限。前者法律之具體規定，使法院得以具體選擇為適當裁判
    ，此為自由裁量之外部界限。後者法院為自由裁量時，應考
    量法律之目的，法律秩序之理念所在，此為自由裁量之內部
    界限。法院為裁判時，二者均不得有所踰越。在數罪併罰而
    有二裁判以上，應定其應執行刑之案件，法院所為刑之酌定
    ，固屬自由裁量事項，然對於法律之內、外部界限，仍均應
    受其拘束（最高法院94年度台非字第21號判決意旨參照）。
    另數罪併罰中之一罪，依刑法規定得易科罰金，若因與不得
    易科罰金之他罪，併合處罰結果而不得易科罰金時，原可易
    科部分所處之刑，自亦無庸為易科折算標準之記載（司法院
    院字第2702號解釋、司法院大法官釋字第144號解釋及第679
    號解釋理由書意旨參照）。故在數罪併罰，有二裁判以上，
    定其應執行之刑時，若有得易科罰金之罪與不得易科罰金之
    罪併合處罰結果而不得易科罰金時，原可易科部分所處之刑
    ，自亦無庸為易科折算標準之記載。
三、經查：
　㈠受刑人因犯如附表所示之罪，經本院先後判處如附表所示之
    罪刑，均確定在案，有卷內所附該判決及臺灣高等法院被告
    前案紀錄表各1份在卷可稽。
　㈡受刑人所犯如附表編號3至7所示之罪刑，業經本院以110年度
    訴字第1130號判決，定其應執行刑為有期徒刑6年2月，並於
    111年4月25日確定，依上開最高法院裁判意旨，本院應受裁
    量權內部界限之拘束，於定本件應執行刑時，自不得逾7年1
    月之範圍。
　㈢受刑人所犯如附表編號1、3至7所示之罪所處之刑不得易科罰
    金，附表編號2所示之罪所處之刑則得易科罰金，即符合刑
    法第50條第1項但書第1款例外不得併合處罰之情形，依同條
    第2項之規定應由受刑人請求檢察官聲請定應執行刑，而本
    件係受刑人請求檢察官向法院聲請定應執行刑，此有數罪併
    罰聲請狀1份在卷可佐。而受刑人所犯如附表編號2所示之罪
    ，雖屬得易科罰金之刑，惟依上揭說明因與其他不得易科罰
    金之罪併合處罰結果而不得易科罰金，故原可易科部分所處
    之刑亦無庸為易科罰金折算標準。
　㈣本院參酌刑事訴訟法第370條所揭示之不利益變更禁止原則及
    規範目的，綜合考量所犯數罪犯罪類型、侵害法益、各別刑
    罰規範之目的、輕重罪間體系之平衡、整體犯罪非難評價、
    各罪彼此間之關聯性（例如：數罪犯罪時間、空間、各行為
    所侵害法益之專屬性或同一性、數罪對法益侵害之加重效應
    ）、各次犯行與被告前案紀錄之關聯性、罪數所反映被告之
    人格特性與犯罪傾向、數罪對法益侵害之加重效應及刑罰之
    內部界限、對被告施以矯正之必要性，暨考量受刑人之意見
    （見數罪併罰聲請狀），爰定其應執行之刑如主文所示。
四、依刑事訴訟法第477條第1項，刑法第50條、第53條、第51條
    第5款，裁定如主文。
中　　華　　民　　國　　111 　年　　6 　　月　　 20 　日
　　　　　　　　　刑事第八庭  法　官　陳碧玉
以上正本證明與原本無異。
如不服本裁定，應於收受送達後5日內向本院提出抗告狀。（應
附繕本）
　　　　　　　　　　　　　　　書記官　詹淳涵　　　　
中　　華　　民　　國　　111 　年　　6 　　月　　20　　日
　　　　　　　　　　　　　　　　　　　　　　　　　

附表：受刑人「楊東展」定應執行刑案一覽表
編    號  1 2 3 罪    名  共同攜帶兇器竊盜 攜帶兇器竊盜未遂 販賣第二級毒品 宣 告 刑  處有期徒刑7月 有期徒刑4月 有期徒刑5年6月     編號3至7，應執行有期徒刑6年2月 犯罪日期  110年5月31日 110年5月23日 110年8月20日 偵查機關 年度案號  臺灣臺南地方檢察署 110年度偵字第12353號 臺灣臺南地方檢察署 110年度偵字第12353號 臺灣臺南地方檢察署 110年度偵字第19484號 最後事實審 法院 臺灣臺南地方法院 臺灣臺南地方法院 臺灣臺南地方法院  案號 110年度易字第1137號 110年度易字第1137號 110年度訴字第1130號  判決日 111年2月14日 111年2月14日 111年2月9日 確 定 判 決 法院 臺灣臺南地方法院 臺灣臺南地方法院 臺灣臺南地方法院  案號 110年度易字第1137號 110年度易字第1137號 110年度訴字第1130號  確定日 111年3月15日 111年3月15日 111年4月25日 備     註  臺灣臺南地方檢察署 111年度執字第3128號 臺灣臺南地方檢察署 111年度執字第3129號 臺灣臺南地方檢察署 111年度執字第3756號 

編    號  4 5 6 罪    名  販賣第二級毒品 販賣第二級毒品 販賣第二級毒品 宣 告 刑  有期徒刑5年6月 有期徒刑5年4月 有期徒刑5年4月   編號3至7，應執行有期徒刑6年2月   犯罪日期  110年8月27日 110年8月9日 110年8月25日 偵查機關 年度案號  臺灣臺南地方檢察署 110年度偵字第19484號 臺灣臺南地方檢察署 110年度偵字第19484號 臺灣臺南地方檢察署 110年度偵字第19484號 最後事實審 法院 臺灣臺南地方法院 臺灣臺南地方法院 臺灣臺南地方法院  案號 110年度訴字第1130號 110年度訴字第1130號 110年度訴字第1130號  判決日 111年2月9日 111年2月9日 111年2月9日 確 定 判 決 法院 臺灣臺南地方法院 臺灣臺南地方法院 臺灣臺南地方法院  案號 110年度訴字第1130號 110年度訴字第1130號 110年度訴字第1130號  確定日 111年4月25日 111年4月25日 111年4月25日 備     註  臺灣臺南地方檢察署 111年度執字第3756號 臺灣臺南地方檢察署 111年度執字第3756號 臺灣臺南地方檢察署 111年度執字第3756號 

編    號  7   罪    名  販賣第二級毒品   宣 告 刑  有期徒刑5年4月     編號3至7，應執行有期徒刑6年2月   犯罪日期  110年8月6日   偵查機關 年度案號  臺灣臺南地方檢察署 110年度偵字第19484號   最後事實審 法院 臺灣臺南地方法院    案號 110年度訴字第1130號    判決日 111年2月9日   確 定 判 決 法院 臺灣臺南地方法院    案號 110年度訴字第1130號    確定日 111年4月25日   備     註  臺灣臺南地方檢察署 111年度執字第3756號